臺灣高等法院刑事裁定　　　　　　　　 100年度抗字第1199號
抗　告　人
即　被　告　吳恒毅
上列抗告人因違反槍砲彈藥刀械管制條例案件，不服臺灣桃園地
方法院100年度審訴字第994號，中華民國100年9月26日裁定，提
起抗告，本院裁定如下：
    主  文
抗告駁回。
    理  由
一、按上訴期間為10日，自送達判決後起算；提起上訴，應以上
    訴書狀提出於原審法院為之；又原審法院認為上訴不合法律
    上之程式或法律上不應准許或其上訴權已經喪失者，應以裁
    定駁回之，刑事訴訟法第349 條前段、第350 條第1 項及第
    362條前段分別訂有明文。又按刑事訴訟法第62條準用民事
    訴訟法第137條之規定，送達於應受送達人之住、居所、事
    務所或營業所不獲會晤應受送達人者，得將文書付與有辨別
    事理能力之同居人或受僱人者。又應於法定期間內為訴訟行
    為之人，其住所、居所或事務所不在法院所在地者，計算該
    期間時，應扣除其在途之期間；而期間之計算，依民法之規
    定，刑事訴訟法第66第1項、第65條亦分別定有明文。
二、經查：
  (一)本件原審法院之判決正本於民國100年6月30日送達至抗告人
    即被告吳恒毅於原審陳明之住所地桃園縣中壢市○○里○鄰
    ○○路1470號，因未獲會晤本人，即將交付與有辨別事理能
    力之同居人即抗告人之父親吳昭彬收受，有被告全戶戶籍資
    料查詢結果及原審送達證書（見偵字第5784號卷第19頁、原
    審卷第30頁）附卷可稽。
  (二)被告於本件違反槍砲彈藥刀械管制條例案件，於同年10月11
    日遞交之抗告狀之當事人欄，亦記載上址為其住所，並未陳
    報其另有居所或變更送達處所等情，有抗告狀在卷可稽（見
    本院卷第4、5頁），堪認原審將裁定送達至前揭住所地，即
    為合法送達。
  (三)上開裁定正本既於100年7月12日合法送達至抗告人住所地，
    其上訴期間為10日，應自送達上開判決之翌日即100年7月13
    日起算，並加計在途期間1日，因期間之末日即100年7月23
    日為星期六、而順延至再次日，是上訴期間應於100年7月25
    日屆滿。雖原審法院另向被告之居所桃園縣中壢市○○街27
    巷11號1樓送達原判決，而寄存於中壢分局普仁派出所，有
    送達證書可憑（見原審卷第31頁），被告主張其於100年8月
    10日始前往普仁派出所收受判決，應自該日起算上訴期間，
    惟原判決先已合法送達被告之住所在前，上訴期間即應從送
    達住所地之日起算，而非待被告從派出所領取寄存之判決才
    起算。抗告人於100年7月25日屆滿後，遲至100年8月12日始
    提出上訴狀，揆諸上開說明，本件上訴業已逾越法定上訴期
    間，其上訴顯不合法律上程式，原審以裁定駁回被告之上訴
    ，並無不合，被告對該裁定提起抗告，主張上訴期間應從
    100年8月10日起算云云，為無理由，應予駁回。
三、據上論斷，應依刑事訴訟法第411條前段，裁定如主文。
中    華    民    國   100    年    10    月    31    日
                  刑事第二十一庭審判長法  官  周政達
                                      法  官  許永煌
                                      法  官  趙文
以上正本證明與原本無異。
如不服本裁定，應於收受送達後五日內向本院提出抗告狀。
                                      書記官  張品文
中    華    民    國   100    年    10    月    31    日